臺灣屏東地方法院刑事判決
       111年度易字第301號
公  訴  人  臺灣屏東地方檢察署檢察官
被      告  曾國昌


上列被告因竊盜案件，經檢察官提起公訴（111年度偵字第4101
號），因被告於準備程序中就被訴犯罪事實為有罪之陳述，經本
院告知簡式審判程序之旨，並聽取當事人之意見後，由本院合議
庭裁定改由受命法官獨任進行簡式審判程序，判決如下：
    主  文
曾國昌犯侵入住宅竊盜罪，累犯，處有期徒刑拾月。
    事  實
一、曾國昌意圖為自己不法之所有，基於竊盜之犯意，於民國11
    1年3月11日4時19分許，趁無人注意之際，以徒手轉動門把
    開門之方式，侵入邱淑晶址設屏東縣○○鄉○○村○○路000巷00
    號之住處(所涉侵入住宅部分未據告訴)，並徒手竊取邱淑晶
    放置於該處客廳之皮夾內之新臺幣（下同）1,600元現金得
    手後，旋即離去。嗣經警獲報案調閱現場監視器畫面，始循
    線查悉上情。
二、案經屏東縣政府警察局屏東分局報告臺灣屏東地方檢察署檢
    察官偵查起訴。
    理  由
一、本案被告曾國昌所犯為死刑、無期徒刑、最輕本刑為三年以
    上有期徒刑以外之罪，亦非高等法院管轄第一審案件，且被
    告於本院準備程序進行中，先就前揭被訴事實為有罪之陳述
    (見本院卷第76頁)，經受命法官告知簡式審判程序之旨，並
    聽取當事人之意見後，本院合議庭認無不得或不宜改依簡式
    審判程序進行之事，依刑事訴訟法第273 條之1 第1 項，裁
    定本件由受命法官獨任行簡式審判程序。又本案既經本院裁
    定改依簡式審判程序審理，則依刑事訴訟法第273 條之2 、
    同法第159 條第2 項之規定，不適用傳聞法則有關限制證據
    能力及證據調查之相關規定。
二、上揭事實，業據被告於本院準備程序時均坦承不諱（見本院
    卷第76頁），核與證人即被害人邱淑晶於警詢所證相符(見
    警卷第11頁至第17頁)，並有監視器影像擷取照片6張及現場
    蒐證照片2張(見警卷第41頁至第47頁)在卷可稽，足認被告
    上開任意性之自白與客觀事實相符，堪以採信。從而，本案
    事證明確，被告上開犯行洵堪認定，應依法論科。
三、論罪科刑：
  ㈠核被告所為，係犯刑法第321條第1項第1款之侵入住宅竊盜罪
    。
  ㈡被告前①因竊盜案件，經本院以99年度簡字第2369號判決有期
    徒刑5 月確定；及②因施用毒品案件，經本院以100 年度訴
    字第379 號判決有期徒刑9 月確定，上開①、②之罪，經本院
    以100年度聲字第1373號裁定定應執行刑為有期徒刑1 年1 
    月確定，經執行後，於103年1月16日縮短刑期假釋付保護管
    束出監，嗣經撤銷假釋，尚餘殘刑有期徒刑7月22日；又③因
    妨害自由、竊盜案件，經本院以104 年度易字第24號判決判
    處有期徒刑3月、6月、5月，嗣因發覺有累犯，經本院以104
     年度聲字第500 號分別更定其刑為4月、6月、7月確定；復
    ④因施用毒品案件，經本院以103年度審訴字第44號判決判處
    有期徒刑10月確定；另⑤因施用毒品案件，經本院以104年度
    審訴字第251 號判決判處有期徒刑10月確定；再因竊盜案件
    ，經本院以104年度審易字第728 號判決判處有期徒刑8 月
    確定；上開③、④、⑤之罪經本院以105年度聲字第311號裁定
    定應執行刑為有期徒刑3 年1 月確定；與前開①、② 之殘刑
    接續執行，於107年3月21日縮短刑期假釋出監，於107年9月
    24日假釋期滿未經撤銷視為執行完畢。又因毒品危害防制條
    例案件，經本院分別以⑥108年度訴字第129號判決判處有期
    徒刑10月、⑦108年度訴字第320號判決判處有期徒刑11月、⑧
    108年度訴字第614號判決判處有期徒刑10月確定，上開⑥至⑧
    之罪復經本院以108年度聲字第1682號裁定定應執行刑有期
    徒刑2年3月確定，嗣於110年6月2日假釋出監付保護管束，
    並於110年9月23日保護管束期滿視為執行完畢等情，已據檢
    察官就上開構成累犯之事實，記載於起訴書及當庭補充請求
    加重其刑(見本院卷第86頁)，並就構成累犯之上開事證提出
    被告之前科表，並指出該等事實之所在，核與卷附臺灣高等
    法院被告前案紀錄表相符，復為被告所不爭執(見本院卷第8
    6頁)，是被告於上開有期徒刑執行完畢5年內故意再犯本案
    有期徒刑以上之罪，依刑法第47條第1項之規定，為累犯。
    又檢察官於本院審理時，亦已說明被告所犯前案除施用毒品
    案件外，尚有竊盜案件，與本案罪質相同，且不斷再犯，被
    告並於最近一次前案執行完畢後半年內再犯本案竊罪，故主
    張以累犯規定加重其刑，並以卷內前科表為據等語(見本院
    卷第86頁)，可認檢察官對於被告構成累犯之事實，已有所
    主張並指出證明方法。本院審酌上情，足認被告有特別之惡
    性，亦可見其對刑罰之反應力薄弱，為助其教化並兼顧社會
    防衛，認為就被告本案所犯之罪，尚無因加重最低本刑而生
    刑罰逾其罪責之情，爰依司法院釋字第775號解釋、最高法
    院刑事大法庭110年度台上大字第5660號裁定意旨及刑法第4
    7條第1項規定，加重其刑。
  ㈢爰以行為人之責任為基礎，審酌被告僅因缺錢，竟於半夜隨
    機行竊，並以徒手直接開門之方式入侵被害人之住處竊得現
    金1,600元得逞，不僅破壞他人居住安寧，且造成被害人財
    產損害，所為非是；惟念及其犯後坦承犯行，並於案發後即
    主動與被害人聯繫並返還本案所竊得之款項，證人邱淑晶並
    於警詢時陳稱：我願意原諒他，因為他已經賠償我的損失等
    語(見警卷第15頁)，堪認其已填補被害人之財產損失，態度
    良好，復考量其有多竊盜、毒品之前科(構成累犯部分不重
    複評價)，且有於假釋期間再犯罪之紀錄，素行不佳，兼衡
    其本案犯罪之動機、目的、手段，造成被害人之財產損失尚
    非嚴重，暨其於本院審理時自陳之智識程度、家庭生活及經
    濟狀況等一切情狀(見本院卷第87頁)，量處如主文所示之刑
    ，以資懲儆。
四、沒收部分：　
　　按犯罪所得已實際合法發還被害人者，不予宣告沒收或追徵
    ，刑法第38條之1第5項定有明文。查本案被告所竊得之現金
    1,600元，為其本案之犯罪所得，然被告已私下將上開款項
    全數返還被害人，並獲得被害人原諒等情，業據被告坦認在
    卷(見偵卷第70頁)，核與證人邱淑晶於警詢所證相符(見警
    卷第15頁)，則上開犯罪所得既已合法發還被害人，檢察官
    復未聲請沒收，爰不予宣告沒收或追徵，附此敘明。
據上論斷，應依刑事訴訟法第273條之1第1項、第299條第1項前
段，判決如主文。
本案經檢察官陳新君提起公訴，檢察官廖維中到庭執行職務。
中　　華　　民　　國　　111 　年　　7 　　月　　15　　日
                  刑事第二庭    法  官  吳昭億
以上正本證明與原本無異。
如不服本判決應於收受判決後20日內向本院提出上訴書狀，並應
敘述具體理由；其未敘述上訴理由者，應於上訴期間屆滿後20日
內向本院補提理由書（均須按他造當事人之人數附繕本）「切勿
逕送上級法院」。
中　　華　　民　　國　　111 　年　　7 　　月　　15　　日
                                書記官  蕭秀蓉
附錄本判決論罪科刑法條：
中華民國刑法第321條
犯前條第1項、第2項之罪而有下列情形之一者，處6月以上5年以
下有期徒刑，得併科50萬元以下罰金：
一、侵入住宅或有人居住之建築物、船艦或隱匿其內而犯之。
二、毀越門窗、牆垣或其他安全設備而犯之。
三、攜帶兇器而犯之。
四、結夥三人以上而犯之。
五、乘火災、水災或其他災害之際而犯之。
六、在車站、港埠、航空站或其他供水、陸、空公眾運輸之舟、
    車、航空機內而犯之。
前項之未遂犯罰之。